臺灣板橋地方法院刑事判決　　　　　　　 94年度訴字第403號
公　訴　人　臺灣板橋地方法院檢察署檢察官
被　　　告　乙○○
指定辯護人　本院公設辯護人　甲○○
上列被告因違反槍砲彈藥刀械管制條例案件，經檢察官提起公訴
（94年度偵字第1824號），本院判決如下：
    主  文
乙○○未經許可，持有可發射子彈具有殺傷力之改造手槍，累犯
，處有期徒刑壹年貳月，併科罰金新臺幣伍萬元，罰金如易服勞
役，以新臺幣玖佰元即銀元佰元折算壹日。
扣案仿BERETTA 廠84型半自動手槍製造之玩具手槍將其金屬槍管
車通改造而成之改造手槍壹把（不含彈匣；槍枝管制編號000000
0000）沒收。
    事  實
一、乙○○前於民國92年間，因違反毒品危害防制條例案件，經
    本院以92年度少訴字第16號判決判處有期徒刑3 月，如易科
    罰金，3 百元折算1 日確定，甫於93年5 月8 日因縮刑期滿
    執行完畢（於本件構成累犯）。詎乙○○不知悔改，明知具
    有殺傷力之槍枝，係屬槍砲彈藥刀械管制條例第4 條第1項
    第1 款之槍砲，非經主管機關許可不得持有之，仍於94年1
    月10日下午四時許，在臺北縣新莊市○○路178 之1 號2 樓
    之住處，因發現其友人綽號「么么」不詳年籍之成年人（另
    由臺灣板橋地方法院檢察署檢察官簽分偵辦）將具有殺傷力
    仿BERETTA 廠84型半自動手槍製造之玩具手槍將其金屬槍管
    車通改造而成之改造手槍1 把（不含彈匣；槍枝管制編號00
    00000000）遺留在上址，竟基於為綽號「么么」友人暫時保
    管之持有意思，而將上開改造槍枝置於其所有之黑色包包內
    ，並放於其住處內抽屜之最下層，而無故持有之。嗣於94年
    1 月14日中午12時許，在上開住處，為警持本院核發之搜索
    票當場查獲，並扣得上開具有殺傷力之改造手槍1 把（不含
    彈匣）。
二、案經臺北縣政府警察局新莊分局報告臺灣板橋地方法院檢察
    署檢察官偵查起訴。
    理  由
一、上揭事實，業經被告乙○○於本院調查、審理時均坦承不諱
    ，且有扣案改造槍枝1 把（不含彈匣）可資佐證，而上開改
    造槍枝（槍枝管制編號0000000000）經送內政部警政署刑事
    警察局鑑驗結果，認係由仿BERETTA 廠84型半自動手槍製造
    之玩具手槍將其金屬槍管車通改造而成之改造手槍，機械性
    能良好，可供擊發適用子彈使用，認具殺傷力乙節，並有該
    局94年2 月1 日刑鑑字第0940016169號槍彈鑑定書一份在卷
    可稽（見94年度偵字第1824號卷第43頁），事證已甚明確，
    被告犯行洵堪認定，應依法論科。
二、按被告行為後，槍砲彈藥刀械管制條例業於94年1 月26日修
    正公布部分條文，並於同年月28日生效。而修正前該條例第
    11條第4 項規定為「未經許可，持有、寄藏或意圖販賣而陳
    列第一項所列槍砲者（同法第4 條第1 項第1 款所稱其他可
    發射金屬或子彈具有殺傷力之各式槍砲），處1 年以上7 年
    以下有期徒刑，併科新臺幣7 百萬元以下罰金。」，修正後
    該條例刪除原第11條規定，而於第8 條第1 項至第5項 所列
    槍枝種類，增列同法第4 條第1 項第1 款所定其他可發射金
    屬或子彈具有殺傷力之各式槍砲，並將第八條第四項修正為
    ：「未經許可，持有、寄藏或意圖販賣而陳列第1 項所列槍
    枝者（鋼筆槍、瓦斯槍、麻醉槍、獵槍、空氣槍或第4 條第
    1 項第1 款所定其他可發射金屬或子彈具有殺傷力之各式槍
    砲），處3 年以上10年以下有期徒刑，併科新臺幣7百 萬元
    以下罰金。」，經比較行為時法及裁判時法之結果，以適用
    行為時法較有利於行為人，是依刑法第2 條第1 項但書規定
    ，本件應適用行為時法即修正前槍砲彈藥刀械管制條例第11
    條第4 項之規定處斷。次按修正前槍砲彈藥刀械管制條例第
    4 條所稱之槍砲，依同條例第5 條之規定，非經中央主管機
    關許可，不得製造、販賣、運輸、轉讓、出租、出借、持有
    、寄藏或陳列。本件扣案槍枝經鑑定研判係仿BERETTA 廠84
    型半自動手槍製造之玩具手槍將其金屬槍管車通改造而成之
    改造手槍，具有殺傷力，應屬修正前槍砲彈藥刀械管制條例
    第4 條第1 項第1 款及第11條所規定之「其他可發射金屬或
    子彈具有殺傷力之槍枝」，是核被告所為，係犯修正前槍砲
    彈藥刀械管制條例第11條第4 項之未經許可持有可發射子彈
    具有殺傷力之改造槍枝罪。末查，被告前於92年間，曾因違
    反毒品危害防制條例案件，經本院以92年度少訴字第16號判
    決判處有期徒刑3 月，如易科罰金，以3 百元折算1 日確定
    ，甫於93年5 月8 日因縮刑期滿執行完畢等情，有臺灣高等
    法院被告前案紀錄表一件在卷可按，其於有期徒刑執行完畢
    五年以內，再犯本件有期徒刑以上之罪，係屬累犯，應依刑
    法第47條規定，加重其刑。爰審酌具有殺傷力之改造槍枝係
    屬高度危險之物品，非經主管機關許可不得擅自持有，以維
    社會大眾安全，而被告竟無故予以持有，且未繳交治安機關
    ，所為顯然危害社會治安，惟斟酌其於犯後已知坦承犯行，
    態度尚屬良好，兼衡其品行、犯罪之動機、目的、手段、生
    活狀況、智識程度等一切情狀，量處如主文所示之刑，並就
    罰金部分諭知易服勞役之折算標準，以示懲戒。
三、扣案之仿BERETTA 廠84型半自動手槍製造之玩具手槍將其金
    屬槍管車通改造而成之改造手槍1 把（不含彈匣；槍枝管制
    編號0000000000），係屬違禁物，應依刑法第38條第1 項第
    1 款規定宣告沒收之。
四、公訴人移送併辦意旨（94年度核退偵字第172 號）略以：被
    告乙○○於93年11月20日中午12時許，在臺北縣新莊市○○
    路178 之1 號2 樓住處，未經許可而無故持有改造子彈2 顆
    ，因認被告涉犯違反槍砲彈藥刀械管制條例第12條第4 項（
    併案意旨書誤載為第11條第4 項）之未經許可持有具殺傷力
    之子彈罪嫌，與本件前開起訴部分具有想像競合犯（併案意
    旨書誤載為連續犯，業經蒞庭檢察官更正在卷）之裁判上一
    罪關係，請求併案審理云云。為查，上開併案部分所扣案之
    改造子彈2 顆與本件起訴部分扣案之改造槍枝1 把（槍枝管
    制編號0000000000），係被告友人即綽號「么么」之不詳年
    等情，業經被告乙○○於本院審理時供稱：上開改造子彈2
    顆乃係93年10月初時，小華即綽號「么么」友人拿到伊住處
    枝則係「么么」於94年1 月時，帶至伊住處，忘了帶走，「
    么么」送伊子彈時，並未說之後還要拿槍枝過來等語綦詳（
    見本院卷第33頁、第36頁），可見被告持有上開改造槍枝1
    把，乃係臨時見狀另行起意為之，與先前即持有該2 顆改造
    子彈間並無任何關連性，難認有公訴人所指之想像競合犯或
    連續犯之裁判上一罪關係，本院自無從併予審理，應退由檢
    察官另行為適法之處理，併此敘明。
據上論斷，應依刑事訴訟法第299 條第1 項前段，修正前槍砲彈
藥刀械管制條例第11條第4 項，刑法第11條前段、第2 條第1 項
但書、第47條、第42條第2 項、第38條第1 項第1 款，罰金罰鍰
提高標準條例第2 條，現行法規所定貨幣單位折算新臺幣條例第
2條 ，判決如主文。
本案經檢察官程秀蘭到庭執行職務。
中　　華　　民　　國　　94　　年　　5 　　月　　11　　日
                  刑事第十庭  審判長法　官  高奕驤
                                    法  官  曾正耀
                                    法  官  黃若美
上列正本證明與原本無異。
如不服本判決，應於判決送達後10日內向本院提出上訴狀 (應附
繕本)， 上訴於臺灣高等法院。
                                    書記官　曹秋冬
中　　華　　民　　國　　94　　年　　5 　　月　　11　　日
附錄本案論罪科刑法條全文：
修正前槍砲彈藥刀械管制條例第11條
未經許可，製造、販賣或運輸第4 條第1 項第1 款所稱其他可發
射金屬或子彈具有殺傷力之各式槍砲者，處5 年以上有期徒刑，
併科新臺幣00000000元以下罰金。
未經許可，轉讓、出租或出借前項所列槍砲者，處3 年以上10年
以下有期徒刑，併科新臺幣0000000元以下罰金。
意圖供自己或他人犯罪之用，而犯前二項之罪者，處無期徒刑或
7年以上有期徒刑，併科新臺幣00000000元以下罰金。
未經許可，持有、寄藏或意圖販賣而陳列第 1 項所列槍砲者，處
1 年以上7 年以下有期徒刑，併科新臺幣0000000 元以下罰金。
第1 項至第3 項之未遂犯罰之。
